臺灣臺中地方法院交通事件裁定　　　　　100年度交聲字第4號
原處分機關　交通部公路總局臺中區監理所
異　議　人
即受處分人　林欣蓉
上列異議人即受處分人因違反道路交通管理處罰條例案件，對於
交通部公路總局臺中區監理所民國99年9月8日所為之處分（原處
分案號：中監違字第裁60-GF0000000號裁決書），聲明異議，本
院裁定如下：
    主  文
異議駁回。
    理  由
一、按處理違反道路交通管理事件，有關文書送達之程序，依行
    政程序法之規定，違反道路交通管理事件統一裁罰基準及處
    理細則第5條定有明文。次按送達，於應受送達人之住居所
    、事務所或營業所為之；於應送達處所不獲會晤應受送達人
    時，得將文書付與有辨別事理能力之同居人、受僱人或應送
    達處所之接收郵件人員；送達，不能依前2條規定為之者，
    得將文書寄存送達地之地方自治或警察機關，並作送達通知
    書2份，1份黏貼於應受送達人住居所、事務所、營業所或其
    就業處所門首，另1份交由鄰居轉交或置於該送達處所信箱
    或其他適當位置，以為送達。前項情形，由郵政機關為送達
    者，得將文書寄存於送達地之郵政機關。寄存機關自收受寄
    存文書之日起，應保存3個月，行政程序法第72條第1項前段
    、第73條第1項、第74條分別定有明文。是依行政程序法第
    74條第1項規定為寄存送達者，如於應受送達處所確已完成
    文書寄存於送達地之地方自治、警察機關或郵政機關（限郵
    務人員送達適用），並製作送達通知書2份，1份黏貼於送達
    處所之門首，另1份交由鄰居轉交或置於送達處所信箱或其
    他適當位置時，無論應受送達人實際上於何時受領文書，均
    以寄存之日視為收受送達之日期，而發生送達效力，至同條
    第3項規定寄存機關自收受寄存文書之日起，應保存3個月，
    則係就寄存機關保存送達文書之期限為規定，對於送達生效
    日期之認定，並無影響。又按受處分人，不服道路交通管理
    處罰條例第8條主管機關所為之處罰，得於接到裁決書之翌
    日起20日內，向管轄地方法院聲明異議，道路交通管理處罰
    條例第87條第1項定有明文。末按依前開規定向法院聲明異
    議之期間，自裁決送達之翌日起算，並得依法扣除在途期間
    及聲請回復原狀；法院認聲明異議不合法律上之程式或其異
    議權已喪失者，應以裁定駁回之，但其不合法律上之程式可
    補正者，應先定期命為補正，逾期不補正者，即予駁回，道
    路交通事件處理辦法第11條及第17條分別定有明文。
二、本件聲明異議意旨略以：本件異議人即受處分人林欣蓉（下
    稱異議人）長期租屋在外，未收到本件違規通知單，希望能
    以最低罰鍰裁罰等語。
三、經查：本件異議人係對原處分機關於99年9月8日所為之處分
   （中監違字第裁60-GF0000000號裁決書）不服，並以前詞置
    辯。惟查，異議人自96年9月4日起即設籍在臺中縣大里市（
    改制後為臺中市大里區○○○里○○○街6號，未再搬遷乙
    節，有全戶戶籍資料查詢結果1份在卷可稽，至異議人固辯
    稱其戶籍地與居住地不同云云，惟異議人既未以任何管道令
    原處分機關知悉，則原處分機關自無從知悉其有何住居所變
    更之事實，是原處分機關依上址為送達，並無違誤。且上開
    裁決書經原處分機關交付郵局向上址送達後，因未獲會晤異
    議人，亦無可代為收受上開裁決書之同居人、受僱人或應送
    達處所之接收郵件人員，遂於99年9月13日寄存在送達地之
    郵政機關即大里草湖郵局，並作送達通知書2份，1份黏貼於
    應受送達人住所門首，另1份置於該送達處所信箱或其他適
    當位置，已完成寄存送達程序等情，有原處分機關之送達證
    書影本1紙在卷可稽，揆諸上揭規定，本件已生合法送達之
    效力。又異議人係住在臺中縣大里市乙節已如前述，則其雖
    居住於本院管轄區域內，但與原處分機關位在臺中縣大肚鄉
    （改制後為臺中市大肚區），並非同一鄉、鎮○市○○道路
    交通案件處理辦法第12條及法院訴訟當事人在途期間標準第
    4條、第2條規定，其在途期間為3日。從而，異議人倘對上
    開處分不服，依上開規定，自應於該裁決書合法送達之翌日
    即99年9月14日起計算20日，並扣除在途期間3日，即至99年
    10月6日止之異議期間內提出異議，然本件異議人迄至99年
    12月14日始行具狀聲明異議，此有異議人所提聲明異議狀上
    原處分機關收文章戳一枚可憑，其異議顯逾前開20日之法定
    期限，且無從命其補正，綜上所述，本件自應予以駁回。
四、據上論斷，應依道路交通管理處罰條例第87條第2項，道路
    交通事件處理辦法第17條，裁定如主文。
中    華    民    國   100    年    2     月    23    日
                  交通法庭    法  官  賴秀雯
以上正本證明與原本無異。
如不服本裁定應於送達後5日內向本院提出抗告狀。
                              書記官  江美琪
中    華    民    國   100    年    2     月    23    日